【裁判字號】    99,台上,3705
【裁判日期】    990617
【裁判案由】    偽造有價證券
【裁判全文】
最高法院刑事判決            九十九年度台上字第三七０五號
上  訴  人  甲○○
上列上訴人因乙○○自訴偽造有價證券案件，不服台灣高等法院
中華民國九十九年二月十一日第二審判決（九十八年度上訴字第
三三一七號，自訴案號：台灣板橋地方法院九十七年度自字第五
五號、九十八年度自字第一五號），提起上訴，本院判決如下：
    主  文
上訴駁回。
    理  由
按刑事訴訟法第三百七十七條規定，上訴於第三審法院，非以判
決違背法令為理由，不得為之。是提起第三審上訴，應以原判決
違背法令為理由，係屬法定要件。如果上訴理由書狀並未依據卷
內訴訟資料，具體指摘原判決不適用何種法則或如何適用不當，
或所指摘原判決違法情事，顯與法律規定得為第三審上訴理由之
違法情形，不相適合時，均應認其上訴為違背法律上之程式，予
以駁回。本件原判決維持第一審論處上訴人甲○○意圖供行使之
用，而偽造有價證券罪刑之判決，駁回其於第二審之上訴，已敘
明所憑之證據及認定之理由；從形式上觀察，並無判決違背法令
之情形存在。查原判決以前華僑商業銀行股份有公司（下稱華僑
銀行）讓與新昌資產管理股份有限公司（下稱新昌公司）之債權
，僅限於新台幣（下同）二百零七萬元貸款部分，另一百九十七
萬元貸款部分因未生效，不在讓與之列。故新昌公司將其受讓之
債權轉讓上訴人，自亦不包括該一百九十七萬元債權及附隨之本
票到期日填載權，上訴人辯稱其受讓債權後，即取得填載本票到
期日之授權云云，尚屬無據。又台灣板橋地方法院九十七年度訴
字第五八號民事事件審理中，承審法官僅向上訴人強調本票需填
載發票日始得行使，而未指示上訴人在上開金額一百九十七萬元
之本票上填載到期日，上訴人辯稱係聽聞法官之言，始填載該本
票到期日云云，亦無足採。已綜合全部卷證資料，詳加調查說明
。上訴意旨仍執陳詞辯解，謂華僑銀行及新昌公司疏未將一百九
十七萬元貸款契約書等資料銷毀，仍將之交付上訴人，致上訴人
認已受讓該債權，復聽信法官之言，始填寫本票到期日，並無犯
罪之故意；況且新昌公司未言明讓與債權之金額若干，上訴人自
無從分辨何者為生效之契約，原判決以華僑銀行及新昌公司之疏
失，遽認上訴人具有犯罪故意，於法有違云云，對於原判決已明
白論斷之事項，任憑己見指摘，不符第三審上訴之法定要件。其
上訴為違背法律上之程式，應予駁回。再者，原判決關於上訴人
想像競合犯之輕罪即刑法第二百十四條使公務員登載不實部分，
依刑事訴訟法第三百七十六條第一款之規定，本不得上訴於第三
審法院，而重罪即偽造有價證券部分之上訴，既應從程序上駁回
，則輕罪部分之上訴即無審判不可分原則之適用，無從併予審判
，亦應駁回之。
據上論結，應依刑事訴訟法第三百九十五條前段，判決如主文。
中    華    民    國  九十九  年    六    月   十七   日
                      最高法院刑事第十庭
                          審判長法官  花  滿  堂
                                法官  黃  正  興
                                法官  陳  東  誥
                                法官  林  錦  芳
                                法官  洪  昌  宏
本件正本證明與原本無異
                                      書  記  官
中    華    民    國  九十九  年    六    月  二十一  日
                                                      Q

司法院資訊處製作；財團法人民間司法改革基金會備份。
